# 请教陈版：已资本化的研发支出调为费用化如何处理

提问人：SheryeJade 时间：2020-06-18 11:33:03
陈版主您好，审计一家A公司，其 2018 年将一笔 3000 万的研发支出资本化为无形资产，因不符合资本化的定义，在2019 年重新调为费用，分录是 借：未分配利润 贷：无形资产。想请教一下是否还需要对其 2018 报表补充一笔调整：借 研发费用 3000 万； 贷 无形资产 3000 万？如果调整了 2018 的话，企业 2019 原有的调整分录是不是直接冲回即可呢？

回答人：chenyiwei
这要看 2018 年将该项研发支出的资本化是否构成前期差错？即，站在 2018 年末这一立场上，是否有证据表明已不满足资本化条件，但仍未及时将其调整为费用化处理？